【裁判字號】    97,訴,776
【裁判日期】    970321
【裁判案由】    違反台灣地區與大陸地區人民關係條例等
【裁判全文】
臺灣臺中地方法院刑事判決               97年度訴字第776號
公  訴  人  臺灣臺中地方法院檢察署檢察官
被      告  甲○○
指定辯護人  本院公設辯護人  丁○○
上列被告因違反臺灣地區與大陸地區人民關係條例等案件，經檢
察官提起公訴（97年度偵字第2295號）後，聲請改依協商程序而
為判決，本院判決如下：
    主    文
甲○○共同違反不得使大陸地區人民非法進入臺灣地區之規定，
累犯，處有期徒刑拾月，減為有期徒刑伍月，如易科罰金，以銀
元參佰元即新臺幣玖佰元折算壹日。
    犯罪事實及理由
一、犯罪事實：甲○○前於民國88年間，因妨害風化案件，經臺
    灣高等法院臺中分院以88年度上訴字第2665號判處有期徒刑
    3年6月，併科罰金新臺幣（下同）25萬元確定，有期徒刑部
    分於91年7月5日執行完畢。詎仍不知悔改，明知大陸地區人
    民非經主管機關許可，不得進入臺灣地區，且大陸地區人民
    倘無與臺灣地區人民結婚之真意，即不得以配偶身分入境臺
    灣地區，竟於91年年底至92年初之某日，向其獄友丙○○（
    業經本院於97年3月5日以96年度訴字第3942號判處有期徒刑
    6 月）央托代為物色人頭丈夫，由丙○○代甲○○與乙○○
    （業經本院以93年度中簡字第2838號判處有期徒刑6月確定
    ）洽談，以每月3萬元，共支付6個月，並全額負擔前往大陸
    之機票及食宿費用之代價，遊說乙○○同意擔任人頭丈夫後
    ，甲○○與丙○○、乙○○共同基於使大陸地區女子方玲（
    已強制離境）非法進入臺灣地區之犯意聯絡，及與丙○○、
    乙○○、方玲共同基於使公務員將不實事項登載於職務上所
    掌公文書並持以行使之犯意聯絡，由乙○○先於92年4月28
    日在大陸廣西省桂林市與亦無結婚真意之方玲虛偽辦理結婚
    手續，並於同日取得桂林市人民政府核發之結婚證明書，及
    於翌日取得廣西省壯族自治區桂林巿公證處核發之公證書後
    ，隨即返回臺灣，並持上開結婚證明書及公證書，向財團法
    人海峽交流基金會（以下簡稱海基會）辦理驗證，並於92年
    5月16日取得海基會核發（92）核字第025967號證明。其後
    ，甲○○於92年5月26與丙○○、乙○○一同前往臺中市西
    屯區戶政事務所，由乙○○填具結婚登記申請書，申請辦理
    其與方玲結婚之登記，並提出上開證明、結婚證明書及公證
    書，使不知情之承辦公務員將「乙○○於92年4月28日與大
    陸地區人民方玲結婚」之不實事項，登載於職務上所掌之戶
    籍登記簿及戶籍謄本，足以生損害於戶政機關管理戶籍之正
    確性。嗣再由乙○○以方玲欲來臺探親之名義，填載「大陸
    地區人民進入臺灣地區旅行證申請書」及「大陸地區人民進
    入臺灣地區保證書」，並以上開不實之戶籍登記資料，據以
    向內政部警政署入出境管理局（96年1月2日改制為內政部入
    出國及移民署，以下仍依行為時之編制稱入出境管理局）申
    請方玲以配偶身分來臺探親而行使之，足以生損害於入出境
    管理局對於大陸地區人民申請入境臺灣地區許可之正確性。
    後經入出境管理局承辦人員為實質審查後，未發覺有異，核
    發給大陸地區女子方玲「中華民國臺灣地區旅行證」，使方
    玲得以於92年8月27日，持中華民國臺灣地區旅行證以為掩
    飾，而藉此非法方式進入臺灣地區從事賣淫工作。嗣於93年
    4月16日19時10分許，方玲在臺中市○區○○街234號前為警
    查獲，並經警方通知乙○○到案說明，因而查悉上情。
二、證據名稱：
(一)、被告甲○○於本院審理時之自白。
(二)、證人丙○○於警詢、偵查中之證述、於本院96年度訴字第39
    42號案件中之陳述、證人乙○○於警詢、偵查及本院96年度
    訴字第3942號之證述、證人方玲於偵查中之證述。
(三)、臺中市西屯區戶政事務所97年1月11日中市西屯戶字第0970
    000244號函檢附之結婚登記申請書影本、結婚證書影本、海
    基會證明影本、廣西壯族自治區桂林市公證處公證書影本、
    戶籍謄本各1份；內政部入出國及移民署96年12月31日移署
    資處雲字第09612016320號函檢附之大陸地區人民進入臺灣
    地區旅行證申請書影本、大陸地區人民進入臺灣地區保證書
    影本、本院93年度中簡字第2838號刑事簡易判決、本院96年
    度訴字第3942號刑事判決各1份在卷可參。
三、本件經檢察官與被告於審判外達成協商之合意且被告已認罪
    ，其合意內容為：被告願受有期徒刑10月，減為有期徒刑5
    月，如易科罰金，以銀元300元即新臺幣900元折算1日之科
    刑。經查，上開協商合意並無刑事訴訟法第455條之4第1項
    所列情形之一，檢察官聲請改依協商程序而為判決，本院爰
    不經言詞辯論，於協商合意範圍內為協商判決，合予敘明。
四、應適用之法條：刑法第216條、第214條、92年10月29日修正
    前之臺灣地區與大陸地區人民關係條例第79條第1項。
五、本件被告犯罪時間係於96年4月24日之前，所犯符合中華民
    國九十六年罪犯減刑條例之減刑條件，應依該條例第2條第1
    項第3款之規定，減其刑期二分之一，併諭知易科罰金之折
    算標準，以示懲儆。
六、本判決除有刑事訴訟法第455條之4第1項第1款、第2款、第4
    款、第6款、第7款所定情形之一，或違反同條第2 項規定者
    外，不得上訴。
七、如不服本件判決，得自收受判決送達之日起10日內，向本院
    提出上訴書狀，上訴於第二審法院。
中    華    民    國    97    年    3     月    21    日
                        臺灣臺中地方法院刑事第五庭
                            審判長法  官  鍾堯航
                                  法  官  吳崇道
                                  法  官  劉麗瑛
上正本證明與原本無異。
如不服本判決，應於收受送達後10日內向本院提出上訴書狀（應
敘述具體理由並附繕本）。
上訴書狀如未敘述理由，應於上訴期間屆滿後20日內補提理由書
於本院。
                                  書記官  王玟
中    華    民    國    97    年    3     月    21    日
附錄論罪科刑法條
92年10月29日修正公布前臺灣地區與大陸地區人民關係條例第79
條第1項：
違反第15條第1 款規定者，處5 年以下有期徒刑、拘役或科或併
科新臺幣50萬元以下罰金。
刑法第214條：
明知為不實之事項，而使公務員登載於職務上所掌之公文書，足
以生損害於公眾或他人者，處3年以下有期徒刑、拘役或5百元以
下罰金。
刑法第216條：
行使第210條至第215條之文書者，依偽造、變造文書或登載不實
事項或使登載不實事項之規定處斷。


司法院資訊處製作；財團法人民間司法改革基金會備份。
